【裁判字號】    92,訴,221
【裁判日期】    920508
【裁判案由】    違反毒品危害防制條例
【裁判全文】
臺灣屏東地方法院刑事判決                          九十二年度訴字第二二一號
    公  訴  人  臺灣屏東地方法院檢察署檢察官
    被      告  甲○○
右列被告因違反毒品危害防制條例案件，經檢察官提起公訴（九十二年度毒偵字第三
六七號、九十二年毒偵緝字第六十號），本院判決如左：
    主  文
甲○○連續施用第一級毒品，累犯，處有期徒刑玖月；又連續施用第二級毒品，累犯
，處有期徒刑柒月，扣案之削尖吸管壹支沒收；安非他命貳小包（毛重參點壹公克）
沒收銷燬之。
應執行有期徒刑壹年貳月；扣案之削尖吸管壹支沒收；安非他命貳小包（毛重參點壹
公克）沒收銷燬之。
    事  實
一、甲○○於民國八十七年間曾因轉讓毒品案件，經本院判處有期徒刑八月確定，於
    八十八年十一月十六日執行完畢，並曾因施用第二級毒品安非他命案件，經本院
    裁定移送觀察、勒戒後，認無繼續施用毒品之傾向，由臺灣屏東地方法院檢察署
    檢察官於八十七年八月三十一日，以八十七年度偵字第四九二六號處分不起訴確
    定，仍不思悔悟，復基於概括犯意，自九十年五月二十日下午五時起至九十二年
    二月二十五日止，連續在屏東市○○路一七○號及屏東市○○路九號二樓之四等
    處所，施用第二級毒品安非他命多次；並另行起意，基於概括犯意，自九十一年
    九月間某日起至九十二年二月二十四日止，連續在同上處所施用第一級毒品海洛
    因多次。
二、九十年五月二十二日，甲○○曾經屏東縣警察局屏東分局採尿送驗，結果甲基安
    非他命呈陽性反應，檢察官乃聲請本院以九十年度毒聲字第一五一六號裁定移送
    觀察、勒戒，惟甲○○均未到案執行，嗣於九十二年二月二十六日凌晨二時五十
    分許，才在屏東市○○路九號前為警緝獲，並扣得其所有削尖吸管一支及安非他
    命毒品二小包（毛重三．一公克，公訴人誤載為海洛因）；同日將之移送執行觀
    察、勒戒結果，認有繼續施用毒品之傾向。
二、案經屏東縣警察局屏東分局報請臺灣屏東地方法院檢察署檢察官偵查起訴。
    理  由
一、右揭事實，業經被告甲○○自白不諱，其在九十年五月二十二日為警採集之尿液
    經檢驗結果，甲基安非他命呈陽性反應；九十二年二月二十六日為警查獲所採集
    之尿液經檢驗結果，甲基安非他命及嗎啡均呈陽性反應等情，並有台灣檢驗科技
    股份有限公司濫用藥物實驗室檢驗報告（九十年五月廿四日，ＫＺ000000
    000000號）及屏東縣衛生局煙毒及麻醉藥品類委託檢驗結果通知書（九十
    二年三月十九日屏縣衛檢六字第九二○一一二號）各一份在卷可稽；此外，復有
    扣案之施用毒品器具削尖吸管一支及安非他命毒品二小包（經屏東縣警察局屏東
    分局初步檢驗結果，呈安非他命反應，有檢驗報告表一份附於警卷可考）可資佐
    證，足認被告之自白與事實相符。
二、被告於八十七年間曾因施用第二級毒品安非他命案件，經本院裁定移送觀察、勒
    戒後，認無繼續施用毒品之傾向，由臺灣屏東地方法院檢察署檢察官於八十七年
    八月三十一日，以八十七年度偵字第四九二六號處分不起訴確定；九十二年二月
    二十六日再經移送觀察、勒戒結果，認有繼續施用毒品傾向等情，有臺灣高等法
    院被告全國前案紀錄表、臺灣屏東地方法院檢察署刑案資料查註紀錄表、不起訴
    處分書及臺灣屏東看守所附設勒戒處所有無繼續施用毒品傾向證明書、評估標準
    紀錄表各一件在卷可按，事證明確，被告二犯施用毒品之事實，堪以認定。
三、查海洛因、安非他命分別為毒品危害防制條例第二條第二項第一款、第二款所規
    定之第一級、第二級毒品，核被告所為，係犯同條例第十條第一項之施用第一級
    毒品罪及同條第二項之施用第二級毒品罪。被告施用毒品期間持有第一級、第二
    級毒品之低度行為，均為施用之高度行為所吸收，不另論罪；先後多次施用第一
    級、第二級毒品犯行，時間緊接，罪名與犯罪構成要件相同，顯均係基於概括犯
    意反覆為之，均應依連續犯規定論以一罪，並加重其刑；所犯二罪間，犯意各別
    ，罪名不同，應分論併罰。被告於八十七年間曾因轉讓毒品案件，經本院判處有
    期徒刑八月確定，並於八十八年十一月十六日執行完畢，有臺灣高等法院被告全
    國前案紀錄表可資查考，五年內再犯本件有期徒刑以上之罪，應依累犯規定加重
    其刑。爰審酌被告犯罪之動機、目的、施用毒品時間及事後坦承犯行等一切情狀
    ，分量處如主文所示之刑，並定其應執行刑。扣案之削尖吸管一支，為被告所有
    供犯罪所用之物，應依刑法第三十八條第一項第二款宣告沒收，安非他命毒品二
    小包（毛重三．一公克，公訴人誤載為海洛因），併依毒品危害防治條例第十八
    條第一項前段規定，沒收銷燬之。
四、據上論斷，應依刑事訴訟法第二百九十九條第一項前段，毒品危害防治條例第十
    條第一項、第二項、第十八條第一項前段，刑法第十一條前段、第四十七條、第
    五十六條、第五十一條第五款、第三十八條第一項第二款判決如主文。
中      華      民      國      九十二      年      五    月      八    日
                                      臺灣屏東地方法院刑事第四庭
                                          法  官  楊清安
右正本證明與原本無異。
如不服本判決應於收受本判決送達後十日內向本院提出上訴書狀，其未敘述上訴理由
者，並得於提起上訴後十日內向本院補提理由書狀（均須按他造當事人之人數附繕本
 ）「切勿逕送上級法院」
                                          書記官  張儷薾
中      華      民      國      九十二      年      五    月      八    日
附錄本判決論罪之法條：
毒品危害防制條例第十條
施用第一級毒品者，處六月以上五年以下有期徒刑。
施用第二級毒品者，處三年以下有期徒刑。


司法院資訊處製作；財團法人民間司法改革基金會備份。
